【裁判字號】    90,易,380
【裁判日期】    900306
【裁判案由】    賭博
【裁判全文】
臺灣臺中地方法院刑事判決                            九十年度易字第三八號
    公  訴  人  台灣台中地方法院檢察署檢察官
    被      告  甲○○
右列被告因賭博案件，經檢察官聲請簡易判決處刑（聲請案號：八十九年度偵字第一
六四七四號），本院台中簡易庭認不宜以簡易判決處刑（八十九年度中簡字第二一六
三號），簽由本院改依通常程序審理，本院判決如左：
    主  文
甲○○連續意圖營利，聚眾賭博，累犯，處有期徒刑伍月，如易科罰金，以佰元折
算壹日。扣案之傳真機壹台、簽單陸拾壹張、帳單貳張，均沒收。
    事  實
一、甲○○曾於民國八十六年間因賭博罪，經本院判處有期徒刑陸月，於八十七年一
    月六日執行完畢，仍不知悔改，復基於意圖營利聚眾賭博之概括之犯意，自八十
    九年八月十三日起，連續在其所提供之台中縣大里市○○路三六八巷七號之公眾
    得出入場所，經營俗稱「六合彩」賭博之簽單，聚集不特定之多數人在該處簽選
    號碼賭博財物，其賭博方式由組頭甲○○，設置若干號碼供參與賭博之人簽選，
    簽單共分為二星、三星、台號及特三尾等四組，參與賭博者每簽選一支二個號碼
    （即俗稱二星）、或一支三個號碼（即俗稱三星）、或一支台號（亦稱百號）、
    或一支特三尾等組合，須繳賭注金每支新台幣（下同）八十元，並以核對當期每
    星期二、星期四開獎之香港六合彩券六組中獎號碼所組合之數字作為輸贏之依據
    ，簽中者分別依其所簽選者為二星、三星、台號、或特三尾，而由甲○○依序賠
    以賭注五十三倍、五百二十倍（起訴書誤載為五十二倍）、九倍及二百倍之金額
    ，未簽中者其賭金則全部歸甲○○取得，甲○○遂以此等供給賭博場所並聚眾賭
    博的方式，與簽賭者對賭以取得賭金牟利。嗣於八十九年九月二十六日十九時許
    ，為警在上址查獲，並扣得甲○○所有供經營六合彩賭博使用之傳真機一台、簽
    單六十一張及帳單二張等物。
二、案經臺中縣警察局霧峰分局報請台灣台中地方法院檢察署檢察官偵查後，向本院
    聲請簡易判決處刑，經本院台中簡易庭認不宜以簡易判決處刑，改依通常程序審
    理。
    理  由
一、右開事實，業據被告甲○○坦承不諱，並有傳真機一台、簽單六十一張、帳單二
    張等物扣案可稽及照片七張附卷足憑，是認其自白與事實相符，本件事証明確，
    被告犯行堪予認定。
二、被告提供上開場所供不特定之人進出簽賭，該場所顯已為公眾得出入之場所，核
    被告所為，係犯刑法第二百六十八條意圖營利供給賭博場所及聚眾賭博罪，及同
    法第二百六十六條第一項前段在公眾得出入之場所賭博財物罪。被告於當期香港
    六合彩開獎前之多次接續行為，均係當次意圖營利供給賭博場所及意圖營利聚眾
    賭博，與在公眾得出入之場所賭博財物犯行之一部行為，而於每期開獎前接續行
    為中之意圖營利供給賭博場所及意圖營利聚眾賭博，與公眾得出入之場所賭博財
    物，均係基於一個賭博犯意之決定，以達成同一犯罪之各個舉動，為一行為觸犯
    前開三罪名，屬想像競合犯，應從情節較重之意圖營利聚眾賭博罪處斷。再被告
    先後多次所犯之聚眾賭博行為，時間緊接，犯罪構成要件相同，顯係基於概括犯
    意反覆為之，為連續犯，應論以一罪，並加重其刑。又被告所犯刑法第二百六十
    八條之罪，雖未據檢察官於起訴法條中引用，惟其於犯罪事實欄內已敘明，被告
    該部分之犯行，自亦在本院審理之範圍。又被告曾於八十六年間因賭博案件，經
    本院判處有期徒刑陸月，於八十七年一月六日執行完畢，有臺灣台中地方法院檢
    察署刑案資料查註紀錄表在卷可按，其於五年內再犯本件有期徒刑以上之罪，為
    累犯，應依刑法第四十七條規定，遞加重其刑。爰審酌被告之夫因病亟需被告照
    料（有診斷證明書及里辦公室證明書各一紙可稽），復因生意失敗為家計故而經
    營六合彩賭博，犯罪動機尚有可憫，又被告曾因賭博罪經查獲判刑，依然再犯、
    不思以正當工作獲取財產，竟經營六合彩賭博，供人簽賭財物，以從中獲取不法
    利益，助長社會僥倖心理，使人廢時失業，易趨於遊惰，惟其犯罪後尚能坦承犯
    行等一切情狀，量處如主文所示之刑，並諭知易科罰金之折算標準。
三、扣案之傳真機一台、簽單六十一張、帳單二張等物，非當場供賭博之器具，但係
    被告所有，係供經營六合彩所用之物，業據其供明在卷，爰依刑法第三十八條第
    一項第二款宣告沒收。
據上論斷，應依刑事訴訟法第四百五十二條、第四百五十二條、第二百九十九條第一
項前段，刑法第五十六條、第二百六十八條、第二百六十六條第一項前段、第五十五
條、第四十七條、修正後第第四十一條第一項前段、第三十八條第一項第二款，罰金
罰鍰提高標準條例第一條前段、第二條，判決如主文。
本案經檢察官高永棟到庭執行職務。
中      華      民      國      九十      年     三      月      六     日
                                   臺灣台中地方法院刑事第一庭
                                          法  官  吳  進  發
右正本證明與原本無異。
如不服本判決，應於判決送達後十日內向本院提出上訴狀，上訴於臺灣高等法院臺中
分院( 須附繕本 )。
                                          書記官
中      華      民      國      九十      年     三      月      七     日
附錄：本案論罪科刑法條全文
刑法第二百六十六條第一項前段：
在公共場所或公眾得出入之場所賭博財物者，處一千元以下罰金。
刑法第二百六十八條：
意圖營利，供給賭博場所或聚眾賭博者，處三年以下有期徒刑，得併科三千元以下罰
金。


司法院資訊處製作；財團法人民間司法改革基金會備份。
